臺灣臺中地方法院刑事裁定　96年度撤緩字第80號
聲　請　人　臺灣臺中地方法院檢察署檢察官
受　刑　人　甲○○
　　　　　　　　　　（現於臺灣臺中監獄執行中）
上列聲請人因受刑人違反動產擔保交易法案件（本院九十三年度
自緝字第五七九號），聲請撤銷緩刑之宣告（九十六年度執聲字
第一○四○號），本院裁定如下：
    主    文
聲請駁回。
    理    由
一、聲請意旨略稱：受刑人甲○○因違反動產擔保交易法案件，
    經本院於民國九十四年一月十二日，以九十三年度自緝字第
    五七九號，判處拘役四十日，如易科罰金，以銀元三百元折
    算一日，緩刑二年，並於九十四年二月十四日確定在案。受
    刑人於緩刑期內之九十四年九月十六日復犯偽造文書罪，經
    本院於九十五年十二月二十日，以九十五年度中簡字第三三
    三四號判處拘役有期徒刑三月，如易科罰金，以銀元三百元
    即新臺幣（下同）九百元折算一日，並於九十六年一月十六
    日確定，已合於刑法第七十五條之一第一項第二款所定撤銷
    緩刑宣告之原因，爰依刑事訴訟法第四百七十六條規定聲請
    撤銷等語。
二、按刑法於九十四年二月二日修正公布，並於九十五年七月一
    日施行。而關於緩刑之撤銷亦有修正，依立法意旨說明，舊
    法第七十五條第一項固已設有兩款應撤銷緩刑之原因，至得
    撤銷緩刑之原因，則僅於保安處分章內第九十三條第三項與
    撤銷假釋合併加以規定，體例上不相連貫，實用上亦欠彈性
    ，是將緩刑之撤銷分為「應撤銷」及「得撤銷」兩種原因，
    故將刑法第七十五條修正為「受緩刑之宣告，而有下列情形
    之一者，撤銷其宣告：一、緩刑期內因故意犯他罪，而在緩
    刑期內受不得易科罰金之有期徒刑以上刑之宣告確定者。二
    、緩刑前因故意犯他罪，而在緩刑期內受不得易科罰金之有
    期徒刑以上刑之宣告確定者」、「前項撤銷之聲請，於判決
    確定後六月以內為之」；並新增刑法第七十五條之一規定：
    「受緩刑之宣告而有下列情形之一，足認原宣告之緩刑難收
    其預期效果，而有執行刑罰之必要者，得撤銷其宣告：一、
    緩刑前因故意犯他罪，而在緩刑期內受得易科罰金之有期徒
    刑、拘役或罰金之宣告確定者。二、緩刑期內因故意犯他罪
    ，而在緩刑期內受得易科罰金之有期徒刑、拘役或罰金之宣
    告確定者。三、緩刑期內因過失更犯罪，而在緩刑期內受有
    期徒刑之宣告確定者。四、違反第七十四條第二項第一款至
    第八款所定負擔情節重大者」、「前條第二項之規定，於前
    項第一款至第三款情形亦適用之」。次按，於九十四年一月
    七日刑法修正施行前，受緩刑之宣告，九十四年一月七日修
    正刑法施行後，仍在緩刑期內者，適用九十四年一月七日修
    正施行之刑法第七十五條、第七十五條之一及第七十六條規
    定，中華民國刑法施行法第六條之一定有明文。從而，本件
    係依舊法宣告緩刑，迄新法施行仍在緩刑期內，即應適用修
    正後刑法第七十五條及第七十五條之一為緩刑之撤銷，合先
    敘明。
三、另按就緩刑期內因故意犯他罪，而在緩刑期內受不得易科罰
    金之有期徒刑以上刑之宣告確定者，依修正後刑法第七十五
    條第一項第一款規定，即應撤銷緩刑之宣告，法院無裁量空
    間。惟如在緩刑期內因故意犯他罪，而在緩刑期內受得易科
    罰金之有期徒刑、拘役或罰金之宣告確定者，依修正後刑法
    第七十五條之一第一項第二款規定，以原宣告之緩刑難收其
    預期效果，而有執行刑罰之必要時，得撤銷緩刑之宣告，即
    此時法院得斟酌被告之再犯情節，裁量是否撤銷緩刑之宣告
    。本件受刑人甲○○因違反動產擔保交易法案件，經本院於
    九十四年一月十二日，以九十三年度自緝字第五七九號，判
    處拘役四十日，如易科罰金，以銀元三百元折算一日，緩刑
    二年，並於九十四年二月十四日確定在案。受刑人於緩刑期
    內之九十四年九月十六日復犯偽造文書罪，經本院於九十五
    年十二月二十日，以九十五年度中簡字第三三三四號判處拘
    役有期徒刑三月，如易科罰金，以銀元三百元即新臺幣（下
    同）九百元折算一日，並於九十六年一月十六日確定，有上
    開判決正本等在卷可按。是受刑人甲○○於上開本院九十三
    年度自緝字第五七九號案件，雖受有緩刑宣告，惟於緩刑期
    內因故意犯共同偽造文書罪，而在緩刑期內另受有期徒刑三
    月，如易科罰金，以銀元三百元即新臺幣九百元折算一日宣
    告確定等情，堪以認定。惟是否足認前開緩刑之宣告難收其
    預期效果，而有執行刑罰之必要，乃須衡酌相關情況決定之
    。
四、經查，受刑人甲○○上開共同偽造文書案件，係為圖小利，
    與另共犯共同以假結婚方式，使戶政機關將不實之結婚事項
    登載於戶籍登記簿上，並據以請領戶籍謄本向臺中縣警察局
    外事課申請外僑居留證，意圖使外籍人士NGET CHANTHOU在
    我國境內非法工作，本院考量受刑人犯行，其犯罪之動機、
    目的尚屬單純，手段亦稱平和，所生危害亦非甚鉅，可非難
    性亦較輕，受刑人亦因該等緩刑期間之偽造文書犯行，經本
    院判處有期徒刑三月，如易科罰金，以銀元三百元即新臺幣
    九百元折算一日確定，諒經該有期徒刑之宣告及執行，應足
    以警惕受刑人，對受刑人達到適度懲罰的目的，並矯正受刑
    人淡薄之法治觀念。況受刑人所犯上開二案件，案件類型迥
    異，犯罪型態全然不同，亦難僅因其後之偽造文書犯行，即
    遽行推論本院九十三年度自緝字第五七九號案件中所宣告之
    緩刑，有非予撤銷緩刑再執行刑罰，否則難收其預期效果，
    而有執行刑罰必要之情狀。本院審酌上開各情，尚難認受刑
    人原宣告之緩刑難收其預期效果，有執行刑罰之必要者，而
    與刑法第七十五條之一第一項第二款之規定相符。又聲請人
    復未提出受刑人原宣告之緩刑難收其預期效果之具體事證，
    以供本院審酌，是本件聲請，於法尚有未合，應予駁回。
五、爰依刑事訴訟法第二百二十條，裁定如主文。
中　　華　　民　　國　　96　　年　　4 　　月　　24　　日
                  刑事第七庭    法  官  張清洲
上正本証明與原本無異
如不服本裁定應於送達後五日內向本院提出抗告狀。
                                書記官  沈筱玲
中　　華　　民　　國　　96　　年　　4 　　月　　24　　日
